臺灣新北地方法院刑事判決
111年度審交易字第680號
公  訴  人  臺灣新北地方檢察署檢察官
被      告  唐皓生



上列被告因過失傷害案件，經檢察官提起公訴（111年度調偵字
第1077號），被告於準備程序中就被訴事實為有罪之陳述，本院
裁定進行簡式審判程序，茲判決如下：
    主  文
唐皓生因過失傷害人，處有期徒刑貳月，如易科罰金，以新臺幣
壹仟元折算壹日。
    事  實
一、唐皓生於民國109年12月23日5時10分許，酒後駕駛車牌號碼
    0000-00號自用小貨車，沿新北市○○區○○路0段○○號越堤道方
    向行駛，行經新北市五股區中興路3段與成泰路1段98巷口欲
    右轉駛進成泰路1段98巷時，本應注意駕駛車輛行駛至交岔路口
    ，轉彎車輛應讓直行車先行，並應注意車前狀況，隨時採取必要
    之安全措施，以避免發生危險，而依當時天候雨、夜間有照
    明、柏油路面濕潤、無缺陷、無障礙物，視距良好，並無不
    能注意之情事，竟疏未注意及此，貿然右轉，不慎碰撞同向
    右前方由何桂蘭騎乘之車牌號碼000-000號普通重型機車，
    致何桂蘭人車倒地，受有左側肋骨多發性閉鎖性骨折、胸痛
    、胸部挫傷等傷害。唐皓生於肇事後，在有偵查權限之警察
    機關尚不知何人為肇事者前，即向據報前來現場處理之警員
    坦承為肇事人並接受酒測，結果測得其呼氣所含酒精濃度達
    每公升0.75毫克（所涉公共危險部分，經本院以110年度交
    簡字第260號判處有期徒刑3 月，併科罰金新臺幣2 萬元確
    定），而自首並接受裁判。
二、案經何桂蘭訴由新北市政府警察局蘆洲分局報告臺灣新北地
    方檢察署檢察官偵查起訴。
    理  由
一、按除被告所犯為死刑、無期徒刑、最輕本刑為3 年以上有期
    徒刑之罪或高等法院管轄第一審案件者外，於第一次審判期
    日前之準備程序進行中，被告先就被訴事實為有罪之陳述時
    ，審判長得告知被告簡式審判程序之旨，並聽取當事人、代
    理人、辯護人及輔佐人之意見後，裁定進行簡式審判程序，
    刑事訴訟法第273 條之1 第1 項定有明文。本件被告所犯係
    死刑、無期徒刑、最輕本刑為3 年以上有期徒刑以外之罪，
    其於準備程序中就被訴事實為有罪之陳述，經本院告知簡式
    審判程序之旨，並聽取公訴人及被告之意見後，認宜進行簡
    式審判程序，爰依上開規定裁定行簡式審判程序。
二、上揭事實，業據被告於警詢、偵查、本院準備程序及審理時
    均坦承不諱，核與告訴人何桂蘭於警詢及偵查中之指述情節
    相符，並有道路交通事故現場圖、道路交通事故調查報告表
    （一）（二）、監視器錄影光碟暨翻拍照片、現場暨車損照
    片在卷可稽，被告之自白堪予採信。且按汽車行駛時，駕駛
    人應注意車前狀況及兩車並行之間隔，並隨時採取必要之安
    全措施，轉彎車應讓直行車先行，道路交通安全規則第94條
    第3項、第102 條第1 項第7 款分別定有明文，而依卷附道
    路交通事故調查報告表（一）所示，本案事故發生時，天候
    雨、夜間有照明、柏油路面濕潤、無缺陷、無障礙物，視距
    良好，並無不能注意之情事，被告未禮讓直行車先行並注意
    車前狀況，貿然右轉，顯有過失，並因此與告訴人發生碰撞
    ，致告訴人因被告之過失行為受有如事實欄所示之傷害等情
    ，亦有淡水馬偕紀念醫院乙種診斷證明書在卷可資佐證，被
    告之過失駕駛行為與告訴人所受傷害結果間，顯有相當因果
    關係，本件事證明確，被告犯行應堪認定。
三、按汽車駕駛人，無駕駛執照駕車、酒醉駕車、吸食毒品或迷
    幻藥駕車、行駛人行道或行經行人穿越道不依規定讓行人優
    先通行，因而致人受傷或死亡，依法應負刑事責任者，加重
    其刑至二分之一，道路交通管理處罰條例第86條第1 項固定
    有明文，惟若行為人酒後駕車，有酒測值每公升0.25毫克或
    其他不能安全駕駛之情形，符合上揭構成要件，已就其「酒
    醉駕車」之行為依上開規定單獨處罰時，倘再認其「酒醉駕
    車」之行為符合道路交通管理處罰條例第86條第1項之規定
    加重其刑，就行為人「酒醉駕車」之單一行為，顯有重複評
    價之嫌（臺灣高等法院暨所屬法院105年法律座談會刑事類
    提案第33號決議意見參照）。是以被告酒後駕車部分既已成
    立刑法第185條之3第1項第1款之罪名予以處罰，其所為過失
    傷害罪部分，揆諸上開說明，即毋庸再適用道路交通管理處
    罰條例第86條第1項之「酒後駕車」加重其刑之規定，併此
    敘明。是核被告所為係犯刑法第284條前段之過失傷害罪。
    又被告於肇事後，在有偵查權限之警察機關尚不知何人為肇
    事者前，即向據報前來處理之員警坦承為肇事人並接受酒測
    ，而自首並接受裁判，有新北市政府警察局蘆洲分局道路交
    通事故當事人酒精測定紀錄表附卷可佐（見110年度偵字第4
    2881號偵查卷第49頁），符合自首要件，爰依刑法第62條前
    段規定，減輕其刑。爰審酌被告之素行、智識程度、家庭經
    濟狀況、過失程度、告訴人所受傷害之情形，以及迄今仍未
    與告訴人達成和解賠償損害之犯後態度等一切情狀，量處如
    主文所示之刑，並諭知易科罰金之折算標準，以資懲儆。
據上論斷，應依刑事訴訟法第273 條之1 第1 項、第299 條第1
項前段，刑法第284 條前段、第62條前段、第41條第1 項前段，
刑法施行法第1 條之1 第1 項，判決如主文。
本案經檢察官王聖涵提起公訴，檢察官陳漢章到庭執行職務。
中　　華　　民　　國　　111 　年　　8 　　月　　25　　日
                  刑事第二十四庭  法  官  徐子涵
上列正本證明與原本無異。
如不服本判決，應於判決送達後20日內敘明上訴理由，向本院提
出上訴狀 (應附繕本) ，上訴於臺灣高等法院。其未敘述上訴理
由者，應於上訴期間屆滿後20日內向本院補提理由書「切勿逕送
上級法院」。
                                  書記官　游士霈
中　　華　　民　　國　　111 　年　　8 　　月　　25　　日
附錄本案論罪科刑法條全文：
中華民國刑法第284條
因過失傷害人者，處1 年以下有期徒刑、拘役或10萬元以下罰金
；致重傷者，處3 年以下有期徒刑、拘役或30萬元以下罰金。